【裁判字號】    89,易,730
【裁判日期】    890515
【裁判案由】    傷害等
【裁判全文】
臺灣臺北地方法院刑事判決                          八十九年度易字第七三號
    公  訴  人  臺灣臺北地方法院檢察署檢察官
    被      告  甲○○
右列被告因傷害等案件，經檢察官提起公訴（八十九年度偵字第一六０七號），本院
判決如左：
    主      文
甲○○傷害人之身體，處拘役伍拾日，如易科罰金以參佰元折算壹日；又損壞他人之
行動電話壹支，足以生損害於他人，處拘役貳拾日，如易科罰金以參佰元折算壹日；
又以強暴妨害人行使權利，處拘役貳拾日，如易科罰金以參佰元折算壹日。應執行拘
役捌拾日，如易科罰金以參佰元折算壹日。
    事      實
一、甲○○於民國八十三年五月間，因違反槍砲彈藥刀械管制條例案件，經本院判處
    拘役二十日，於同年六月十七日易科罰金執行完畢（不構成累犯）。緣甲○○與
    乙○○係同事關係，甲○○因追求乙○○遭拒，竟由愛生恨，於八十八年九月十
    八日乙○○至高雄市參加友人婚禮時，亦尾隨至高雄市，並於翌日（十九日）上
    午九時許，在乙○○所投宿位於高雄市新興區○○○路十一號之高雄君國大飯店
    （於八十八年十二月間改名為高雄尊龍大飯店）一二二０室，基於傷害人身體之
    犯意，出手毆打乙○○，致乙○○受有上唇一公分Ｘ一公分瘀血、右上臂六公分
    Ｘ二公分、三公分Ｘ二公分瘀血、右大腿六公分Ｘ零點一公分瘀血、右膝二公分
    Ｘ一公分擦傷、右下腿一公分Ｘ一公分擦傷等傷害。又甲○○於傷害乙○○後，
    旋萌生毀損之故意，在上揭處所將乙○○所有之ＭＯＴＯＲＯＬＡ牌Ｌ二０００
    型行動電話一支摔擲在地，致該行動電話損壞，足以生損害於乙○○。繼甲○○
    因房外有人敲門而乙○○欲開門求援，其明知乙○○有自由離去之權利，竟為阻
    止乙○○開門離去而以手抓住乙○○頭髮，以此強暴手段妨害乙○○自由離去之
    權利。
二、案經乙○○訴請台灣台北地方法院檢察署檢察官偵查起訴。
    理      由
一、訊據被告甲○○對於右揭時、地將告訴人乙○○所有之行動電話摔擲在地而毀損
    該行動電話之事實坦承不諱，惟矢口否認有傷害及妨害自由之犯行，辯稱：並未
    打告訴人，僅曾抓住告訴人頭髮以防止渠撞牆自殘，因渠有自殺自虐之傾向云云
    。經查：右揭事實，迭據告訴人乙○○於偵訊及本院審理中指訴綦詳，而告訴人
    確受有如事實欄所載之傷害，致傷之原因為打撲傷，亦有八十八年九月十九日阮
    綜合醫院八八診字第八三三七０四號驗傷診斷書一紙附卷可稽；參之被告於偵訊
    中曾坦認確有在房間內傷害告訴人等語（見偵查卷第十一頁反面）；再佐以證人
    即現場目擊之高雄尊龍大飯店經理黃慶雄結稱：「當時我接到櫃臺電話告知一二
    二０室有狀況，我就到該房間了解，到達該房門外聽到女子哀嚎聲說不要這樣！
    後來有人來開門，我看到被告抓住告訴人之頭髮，不讓告訴人離去：：」等情（
    見偵查卷第十二頁反面），若果如被告所辯，係為防止告訴人撞牆自殘方抓住渠
    頭髮，則衡情被告應以手擋住告訴人頭部或為其他必要之防護措施，甚而於證人
    黃慶雄到達時，復可告以上情，被告竟不為此舉，反從後拉扯告訴人頭髮並阻止
    告訴人離去，顯與常情有悖；況參酌被告與告訴人於本案發生後曾成立和解，業
    據被告及告訴人供陳在卷，並有和解書一紙可稽，被告若僅拉扯告訴人頭髮而無
    其他傷害告訴人之犯行，焉可能與告訴人簽訂賠償金額高達新台幣二十七萬五千
    元及行動電話一具之和解條件，是其上揭所辯顯係事後飾卸之詞，不足採信，被
    告確有傷害告訴人及妨害告訴人自由離去權利之犯行甚為灼然。綜上，本件事證
    明確，被告傷害、毀損及妨害人行使權利之犯行均堪認定，應予依法論科。又因
    本案事證已臻明確，被告聲請傳訊專業醫師作證診斷告訴人之精神狀態，已無礙
    於本案事實之認定，本院認核無調查之必要，附此敘明。
二、核被告甲○○所為，係犯刑法第二百七十七條第一項之傷害罪、第三百零四條第
    一項妨害人行使權利之強制罪及第三百五十四條之毀損罪。其所犯前揭傷害罪、
    妨害人行使權利之強制罪及毀損罪三罪間，犯意各別，行為互殊，罪名有異，應
    予分論併罰。矧「刑法上之牽連犯，係指行為人意念中只欲犯某罪，而其實施犯
    罪之方法，或其實施犯罪之結果，觸犯行為人目的行為以外之其他罪名而言。牽
    連犯的數行為間，有無方法或結果行為與目的行為之牽連關係存在，並應參酌行
    為時客觀的事實以為決定，亦即在客觀上認其方法或結果行為，與犯罪之目的行
    為，有不可分離之直接密切關係，始克成立。」，此有最高法院八十七年度台上
    字第二０五四號判決可資參照，本件依公訴人所起訴被告傷害、妨害人行使權利
    及毀損之犯行，其在客觀上並無任何不可分離之直接密切關係存在，其三者間自
    無牽連犯之關係存在，而屬數罪併罰之範疇，公訴人以前揭三罪間，均為方法結
    果之牽連關係，容有誤會，附此敘明。爰審酌被告之素行、因向告訴人求愛遭拒
    ，由愛生恨進而萌生犯罪之動機、目的、手段、智識程度、與告訴人之關係、迄
    今未得告訴人之諒解、告訴人所受傷害、所生危害暨犯罪後僅坦承部分犯行等一
    切情狀，量處如主文所示之刑，並均諭知易科罰金之折算標準，再定其應執行之
    刑暨諭知易科罰金之折算標準，以資懲儆。
據上論斷，應依刑事訴訟法第二百九十九條第一項前段，刑法第二百七十七條第一項
、第三百零四條第一項、第三百五十四條、第五十一條第六款、第四十一條，罰金罰
鍰提高標準條例第一條前段、第二條，判決如主文。
本案經檢察官楊文慶到庭執行職務。
中    華    民    國      八十九      年      五        月      十五    日
                                      臺灣臺北地方法院刑事第四庭
                                          法  官  黃紹紘
右正本證明與原本無異。
如不服本判決，應於判決送達後十日內，向本院提出上訴狀。
                                          書記官  劉新怡
中    華    民    國      八十九      年      五        月      十八    日
附錄本案論罪科刑法條全文：
刑法第二百七十七條
傷害人之身體或健康者，處三年以下有期徒刑、拘役或一千元以下罰金。
犯前項之罪因而致人於死者，處無期徒刑或七年以上有期徒刑，致重傷者，處三年以
上十年以下有期徒刑。
刑法第三百零四條：
以強暴、脅迫使人行無義務之事或妨害人行使權利者，處三年以下有期徒刑、拘役或
三百元以下罰金。
前項之未遂犯罰之。
刑法第三百五十四條
毀棄、損壞前二條以外之他人之物或致令不堪用，足以生損害於公眾或他人者，處二
年以下有期徒刑、拘役或五百元以下罰金。


司法院資訊處製作；財團法人民間司法改革基金會備份。
